【裁判字號】    99,訴,1140
【裁判日期】    991013
【裁判案由】    妨害性自主罪
【裁判全文】
臺灣高雄地方法院刑事判決              99年度訴字第1140號
公  訴  人  臺灣高雄地方法院檢察署檢察官
被      告  丙○○
指定辯護人  本院公設辯護人  蘇鴻吉
上列被告因妨害性自主案件，經檢察官提起公訴（99年度偵緝字
第1366號），本院判決如下
    主  文
丙○○犯對於未滿十四歲之女子為性交罪，處有期徒刑壹年拾月
。緩刑參年。
    事  實
一、丙○○於民國98年9 月間認識代號0000甲0000 （85年3 月生
    ，真實姓名、年籍詳「代號與姓名對照表」，下稱甲女），
    雖未明知甲女為未滿14歲之女子，但主觀上可預見甲女可能
    係未滿14歲女子，仍基於與未滿14歲之女子性交亦不違背其
    本意之不確定故意，於98年12月3 日21時許，前往甲女住處
    （住址詳卷）房間內聊天，至同日22時許，於未違反甲女意
    願之情形下，以將其性器插入甲女性器內之方式，對甲女為
    性交行為1 次得逞。嗣因甲女之母代號0000甲0000A（真實姓
    名、年籍詳「代號與姓名對照表」）發現有異，經報警後查
    悉上情。
二、案經甲女之母0000甲0000A訴由高雄縣政府警察局旗山分局移
    請臺灣高雄地方法院檢察署檢察官偵查起訴。
    理  由
壹、證據能力部分
    按被告以外之人於審判外之陳述雖不符刑事訴訟法第159條
    之1 至之4 等四條之規定，而經當事人於審判程序同意作為
    證據，法院審酌該言詞陳述或書面陳述作成時之情況，認為
    適當者，亦得為證據；當事人、代理人或辯護人於法院調查
    證據時，知有刑事訴訟法第159 條第1 項不得為證據之情形
    ，而未於言詞辯論終結前聲明異議者，視為有前項之同意，
    同法第159 條之5 定有明文。本判決所引用之證據資料屬於
    被告以外之人於審判外之言詞、書面陳述者，均經本院於調
    查證據時逐一提示並告以要旨，檢察官、被告及辯護人均未
    於言詞辯論終結前聲明異議，本院審酌上開證據作成時之情
    況，亦無不當取供或違反自由意志而陳述等情形，且均與本
    案待證事實具有關聯性，認為以之作為本案之證據亦屬適當
    ，自均具有證據能力，而得採為認定事實之證據。
貳、實體判決理由部分
一、被告丙○○於前揭時、地，以其性器插入甲女性器內之方式
    ，與甲女為性交行為1 次之事實，業據被告於警詢、偵訊及
    本院審理時供述在卷（警卷第1 至3 頁、98偵緝1366卷第18
    至20頁、本院卷第56頁），核與證人即被害人甲女於警詢、
    偵訊及本院審理時證稱遭被告以性器插入其性器內之方式發
    生1 次性交行為（警卷第5 頁、99偵2583卷第9 頁、本院卷
    第26頁）、證人甲女之母於警詢中之證述內容（警卷第8頁
    ），大致相符，應堪採信。而甲女為85年3 月生（詳參卷附
    代號與姓名對照表），案發當時為未滿14歲之女子，亦堪認
    定。
二、被告雖辯稱伊誤以為案發當時甲女已15歲云云。惟查，甲女
    與被告發生性關係前，並未向被告騙稱她已經15歲乙節，業
    據證人甲女於本院審理時證述在卷（本院卷第39頁），而甲
    女案發之初極力隱瞞曾與被告發生性關係，是在被告坦承與
    她發生性關係後，才向其母0000甲0000A坦承已與被告發生性
    關係，業據證人0000甲0000A於警詢時證述在卷（警卷第8 頁
    ），衡情甲女應無誣陷被告之理。而證人0000甲0000A於本院
    審理時另具結證稱曾對被告警告甲女未成年，不得擅與甲女
    發生性關係等語（本院卷第51頁），且被告於本院審理時亦
    自承其與甲女交往期間，知道甲女就讀國中二年級（本院卷
    第57頁），是被告從甲女當時尚在就讀國中二年級，且0000
    甲0000A亦曾警告甲女未成年，不可與其發生性關係等情判斷
    ，主觀上應可預見甲女當時極可能為未滿14歲之女子，仍為
    逞私慾執意與甲女發生性交行為，顯見被告當時縱知甲女之
    實際年齡未滿14歲，仍不違背其與甲女為性交行為之本意。
    是被告上開所辯，自不足採。
三、甲女雖指稱伊與被告發生性關係時有反抗云云。惟查，甲女
    與被告發生性關係時身穿牛仔褲，其中一位弟弟在同房睡覺
    ，另一位弟弟亦在家中睡覺，且被告脫其所穿著牛仔褲時亦
    無尖叫、呼救乙節，業據證人甲女於本院審理時證述在卷（
    本院卷第28至29頁），倘被告果真違反甲女之意願，抑或強
    迫甲女與其發生性交行為，則甲女當可高聲呼救，藉以喚醒
    家人，避免遭被告性侵得逞。況甲女與被告發生性關係後，
    與被告一起待在床上聊天、睡覺，直到其母0000甲0000A返家
    時發現，復據證人甲女證述在卷（本院卷第34至35頁），甲
    女當時若甫遭被告性侵得逞，身心應受到極大之創傷，衡情
    應無續與被告同床共眠之理。是甲女指稱與被告發生性關係
    時曾加以反抗云云，顯與事實不符，不堪採信。
四、此外復有行政院衛生署旗山醫院受理疑似性侵害事件驗傷診
    斷書、甲女之代號與真實姓名對照表及個人基本資料查詢結
    果（均置於密封證物袋內）在卷可稽。本件被告與未滿14歲
    之女子為性交之犯行，事證明確，堪以認定，應依法論科。
五、核被告所為，係犯刑法第227 條第1 項之對於未滿14歲之女
    子為性交罪。本件被告所犯刑法第227 條第1 項對於未滿14
    歲之女子為性交罪，係針對被害人之年齡係未滿14歲者所設
    之特別處罰規定，其範圍包括12歲以上未滿18歲之少年在內
    ，故不另依兒童及少年福利法第70條第1 項規定加重其刑，
    附此敘明。又被告對於未滿14歲之甲女為性交之行為，固無
    足取，然被告係因與甲女交往，始在不違背甲女之意願下，
    與其為性交行為，乃兩情相悅所為，依被告之犯罪情狀觀之
    ，情節尚非重大，以其所犯刑法第227 條第1 項之對於未滿
    14歲之女子為性交罪之法定本刑為3 年以上10年以下有期徒
    刑，與其犯罪情節相較，實屬情輕法重，客觀上足以引起一
    般同情，顯有堪資憫恕之處，本院認縱處以法定最低刑度猶
    嫌過重，爰依刑法第59條之規定，減輕其刑。
六、爰審酌被告應可得知與甲女性交當時甲女尚未滿14歲，思慮
    未臻成熟，竟為逞私慾仍與之發生性交行為，所為固無可取
    ，然念其犯後坦承犯行，態度尚佳，且無任何前科紀錄，有
    臺灣高等法院被告前案紀錄表在卷可稽，素行尚佳，及被告
    於為本件犯行時，正與甲女交往中，2 人係在兩情相悅之情
    形下發生性交行為，犯罪情節尚非重大，復參以甲女於本件
    案發當時，已年滿13歲，並非全然欠缺性自主及判斷能力，
    且被告犯後已與告訴人0000甲0000A達成和解，並賠償部分金
    額，業據證人0000甲0000A證述在卷（本院卷第50頁），並有
    卷附和解書1 紙可稽（99審訴2357卷第16至17頁），態度尚
    佳等一切情狀，就其所犯之罪量處有期徒刑1 年10月，以資
    懲儆。再被告並無任何前科紀錄，業如前述，諒經此偵、審
    程序，當知所警惕，應無再犯之虞，且告訴人0000甲0000A亦
    當庭表示願意原諒被告，給予自新之機會，本院審酌上情，
    認所宣告之刑以暫不執行為適當，爰依刑法第74條第1 項第
    1 款之規定，諭知緩刑3 年，以啟自新。
據上論斷，應依刑事訴訟法第299 條第1 項前段，刑法第227 條
第1 項、第59條、第74條第1 項第1 款，判決如主文。
本案經檢察官乙○○到庭執行職務。
中    華    民    國    99    年    10    月    13    日
                    刑事第六庭  審判長  法  官  李璧君
                                        法  官  鄭峻明
                                        法  官  曾仁勇
以上正本證明與原本無異。
如不服本判決應於收受本判決後10日內向本院提出上訴書狀，其
未敘述上訴理由者，並得於提起上訴後10日內向本院補提理由書
狀（均須按他造當事人之人數附繕本）「切勿逕送上級法院」。
中    華    民    國    99    年    10    月    13    日
                                        書記官  王紀芸
附錄本件判決論罪科刑法條：
中華民國刑法第227條第1項
對於未滿十四歲之男女為性交者，處3 年以上10年以下有期徒刑
。

司法院資訊處製作；財團法人民間司法改革基金會備份。
